【裁判字號】    97,裁,3615
【裁判日期】    970717
【裁判案由】    綜合所得稅
【裁判全文】
最  高  行  政  法  院  裁  定
                                      97年度裁字第3615號
上  訴  人  甲○○
訴訟代理人  鄭筑瑩
被 上訴 人  財政部臺灣省南區國稅局
代  表  人  乙○○
上列當事人間綜合所得稅事件，上訴人對於中華民國97年2月27
日高雄高等行政法院96年度訴字第619號判決，提起上訴，本院
裁定如下：
    主  文
上訴駁回。
上訴審訴訟費用由上訴人負擔。
    理  由
一、按對於高等行政法院判決之上訴，非以其違背法令為理由，
    不得為之，行政訴訟法第242條定有明文。依同法第243條第
    1項規定，判決不適用法規或適用不當者，為違背法令；而
    判決有同條第2項所列各款情形之一者，為當然違背法令。
    是當事人對於高等行政法院判決上訴，如依行政訴訟法第24
    3條第1項規定，以高等行政法院判決有不適用法規或適用不
    當為理由時，其上訴狀或理由書應有具體之指摘，並揭示該
    法規之條項或其內容；若係成文法以外之法則，應揭示該法
    則之旨趣，倘為司法院解釋或本院之判例，則應揭示該判解
    之字號或其內容。如以行政訴訟法第243條第2項所列各款情
    形為理由時，其上訴狀或理由書，應揭示合於該條項各款之
    事實。上訴狀或理由書如未依此項方法表明者，即難認為已
    對高等行政法院判決之違背法令有具體之指摘，其上訴自難
    認為合法。
二、上訴人92年度綜合所得稅結算申報，原自行申報綜合所得總
    額為新臺幣（下同）2,148萬9,185元，淨額為負1,238萬8,0
    77元，應退稅額310萬6,393元。嗣於93年12月29日補報建台
    水泥股份有限公司（下稱建台公司）因減資收回緩課股票之
    營利所得2,870萬3,430元，惟未補繳應納稅額。案經被上訴
    人依查得資料核定其92年度綜合所得總額為50,283,617元，
    淨額為1,642萬6,352元，補徵應納稅額209萬3,547元。上訴
    人不服，循序提起行政訴訟，經原審法院95年度訴字第53號
    判決以原核定單照編號Ｌ0000000號稅額繳款書所訂上訴人
    應於繳納期限93年5月1日至93年5月31日止繳納稅額209萬3,
    547元部分，因有違反所得稅法第100條第1項規定、未另行
    指定繳納期限之違法遂將該部分核定及訴願決定撤銷。被上
    訴人遂依該判決意旨重行改訂納期發單補徵。上訴人仍不服
    ，提起本件行政訴訟。案經原審駁回其訴。上訴人對於高等
    行政法院判決上訴，雖以該判決違背法令為由，惟核其上訴
    理由狀所載內容，無非重述其在原審行政訴訟起訴狀之理由
    ，或係以其一己對法律規定之誤解，任意指摘原審駁斥其主
    張之理由為不當，而未具體表明原判決所適用之法規確有如
    何違背法令之處，或有如何違背司法院解釋及本院判例，及
    有如何合於行政訴訟法第243條第2項所列各款之情形，難認
    為已對原判決之違背法令有具體之指摘。依首揭說明，其上
    訴自不合法，應予駁回。
三、據上論結，本件上訴為不合法，依行政訴訟法第249條第1項
    前段、第104條、民事訴訟法第95條、第78條，裁定如主文
    。
中    華    民    國    97    年    7     月    17    日
                    最高行政法院第二庭
                        審判長法官  高  啟  燦
                              法官  吳  慧  娟
                              法官  黃  合  文
                              法官  廖  宏  明
                              法官  楊  惠  欽
以  上  正  本  證  明  與  原  本  無  異
中    華    民    國    97    年    7     月    18    日
                              書記官  彭  秀  玲


司法院資訊處製作；財團法人民間司法改革基金會備份。
